【裁判字號】    89,易緝,19
【裁判日期】    890428
【裁判案由】    詐欺
【裁判全文】
臺灣新竹地方法院刑事判決                          八十九年度易緝字第一九號
    公  訴  人  臺灣新竹地方法院檢察署檢察官
    被      告  乙○○
右列被告因詐欺案件，經檢察官提起公訴（八十三年度偵字第六九六五號），本院判
決如左：
    主  文
乙○○無罪。
    理  由
一、公訴意旨略以：被告乙○○明知自己無償債能力，竟意圖為自己不法之所有，於
    民國八十三年五月底至新竹縣湖口鄉○○街五十五巷三十三號，向友人甲○○詐
    稱需款償債要求借款等語，甲○○信以為真，乃先後調借新台幣三十萬元，詎乙
    ○○借得款項之後，即逃匿無蹤，致甲○○求償無門，因認被告乙○○涉有刑法
    第三百三十九條第一項詐欺罪嫌云云。
二、按犯罪事實應依證據認定之，無證據不得推定其犯罪，刑事訴訟法第一百五十四
    條定有明文。又按意圖為自己或第三人不法之所有，以詐術使人將本人或第三人
    之物交付者，為詐欺罪，刑法第三百三十九條第一項亦定有明文。是詐欺罪之成
    立要件，必須行為人有施用詐術之行為始能成立。又告訴人之告訴，係以使被告
    受刑事訴追為目的，是其陳述是否與事實相符，仍應調查其他證據以資審認，最
    高法院五十二年台上字第一三００號著有判例可資參照。
二、訊據被告乙○○固不否認有於八十三年五月底在新竹縣湖口鄉○○街五十五巷三
    十三號向告訴人借得三十萬元，惟矢口否認有何詐欺犯行，辯稱：伊當時因債務
    糾紛，遭人索債，而資金投資朋友得標之北二高灌漿工程，短時間無法回收，而
    向告訴人借錢，後因為借完錢，將錢還給其他債權人後，都找不到工作沒有錢還
    他，所以不好意思找他，伊並沒有詐欺等語。經查，告訴人於本院審理時供稱：
    他當時告訴我，他欠其他人錢，跟我訴苦，他並沒有表示要向我借錢，我基於同
    情心借給他的，他確有將錢還給其他債權人，因為之後找不到他的人我才告他的
    （見本院八十九年四月十八日審理筆錄）。是本件被告於借款之時，已明確向告
    訴人表示其經濟困難，且所借之錢是欲用來還債，被告並無隱瞞其經濟狀況困難
    之事實，足見其並無向告訴人施用詐術行為甚明。綜上所述，被告借錢未還，乃
    民事糾葛，尚不得遽認被告有詐欺之犯行。此外，復查無其他積極證據足資證明
    被告確有詐欺犯行，自應為被告無罪之諭知。
三、據上論斷，應依刑事訴訟法第三百零一條第一項，判決如主文。
中      華      民      國    八十九    年      四      月    二十八    日
                                 臺灣新竹地方法院刑事第一庭
                                     法  官  謝  慧  敏
右正本證明與原本無異。
如不服本判決，應於判決送達後十日內向本院提出上訴狀( 應附繕本 )，上訴於
臺灣高等法院。
                                     書記官  龔  紀  亞
中      華      民      國    八十九    年      四      月    二十八    日


司法院資訊處製作；財團法人民間司法改革基金會備份。
